ACORDAO-COMPLETO-2377359

ACÓRDÃO DE RELAÇÃO

ACÓRDÃO DE RELAÇÃO 11204/2019 ATA 36/2019 - PRIMEIRA CÂMARA

Acórdão 11204/2019-TCU-Primeira Câmara
Os Ministros do Tribunal de Contas da União ACORDAM, por unanimidade, com fundamento nos arts. 1º, inciso I, 16, inciso I, 17 e 23, inciso I, da Lei 8.443/1992 c/c os arts. 1º, inciso I, 143, inciso I, alínea "a", 207 e 214, inciso I, do Regimento Interno/TCU, em julgar regulares as contas dos responsáveis arrolados nos presentes autos, dando-lhes quitação plena; adotar a medida a seguir e em dar ciência deste acórdão, juntamente com a instrução (peça 17) , à unidade jurisdicionada, de acordo com os pareceres emitidos nos autos.
1. Processo TC-Processo 033.764/2018-2 (PRESTAÇÃO DE CONTAS - Exercício: 2017) 
	1.1. Responsáveis: Andre Kluppel Carrara (XXX.080.101-XX) ; Cicero Jairo de Vasconcelos Monteiro (XXX.727.611-XX) ; Eduardo Vides Gomes (XXX.216.791-XX) ; Emilson Pereira Lins (XXX.427.651-XX) ; Eric Seba de Castro (XXX.787.061-XX) ; George Estefani de Souza do Couto (XXX.742.161-XX) ; Gilberto Alves Maranhão Bezerra (XXX.655.301-XX) ; Hudson Eduardo da Silva Araujo (XXX.985.238-XX) ; Ivan Francisco Dantas (XXX.213.861-XX) ; Ivone Casimiro da Silveira Rossetto (XXX.837.641-XX) ; Jeferson Lisboa Gimenes (XXX.867.898-XX) ; Lucia Antonia de Moraes (XXX.795.301-XX) ; Luiz Alexandre Gratão Fernandes (XXX.299.338-XX) ; Mabel Alves de Faria Correa (XXX.757.401-XX) ; Marcelo Fernandes (XXX.116.801-XX) ; Marcio Marquez de Freitas (XXX.565.141-XX) ; Marcory Geraldo Mohn (XXX.067.311-XX) ; Nilton Joaquim de Oliveira Júnior (XXX.317.111-XX) ; Paulo Vilarins dos Santos (XXX.207.371-XX) ; Raimundo Cleverlande Alves de Melo (XXX.343.271-XX) ; Rogerio Alves Dantas (XXX.227.876-XX) ; Sandro de Paula Dias (XXX.136.821-XX) ; Saulo Ribeiro Lopes (XXX.464.636-XX) ; Silverio Antonio Moita de Andrade (XXX.366.851-XX) ; Wisllei Gustavo Mendes Salomao (XXX.447.526-XX) 
	1.2. Órgão/Entidade: Polícia Civil do Distrito Federal
	1.3. Relator: Ministro Bruno Dantas
	1.4. Representante do Ministério Público: Procurador Júlio Marcelo de Oliveira
	1.5. Unidade Técnica: Secretaria de Controle Externo da Defesa Nacional e da Segurança Pública (SecexDefes) .
	1.6. Representação legal: não há.
	1.7. com fundamento no art. 250, inciso III, do Regimento Interno/TCU, recomendar à Polícia Civil do Distrito Federal que avalie a conveniência e oportunidade de a sua Unidade de Controle Interno, atualmente subordinada à Corregedoria-Geral da Polícia Civil, reportar-se diretamente ao órgão superior de governança, com vistas a conferir-lhe maior grau de independência, conforme preconizam as normas/Padrões internacionais, assim como, para situações análogas, recomendam os Acórdão 1074/2009-TCU-Plenário e 2.622/2015-TCU-Plenário.

Primeira Câmara

Polícia Civil do Distrito Federal

Andre Kluppel Carrara (XXX.080.101-XX); Cicero Jairo de Vasconcelos Monteiro (XXX.727.611-XX); Eduardo Vides Gomes (XXX.216.791-XX); Emilson Pereira Lins (XXX.427.651-XX); Eric Seba de Castro (XXX.787.061-XX); George Estefani de Souza do Couto (XXX.742.161-XX); Gilberto Alves Maranhão Bezerra (XXX.655.301-XX); Hudson Eduardo da Silva Araujo (XXX.985.238-XX); Ivan Francisco Dantas (XXX.213.861-XX); Ivone Casimiro da Silveira Rossetto (XXX.837.641-XX); Jeferson Lisboa Gimenes (XXX.867.898-XX); Lucia Antonia de Moraes (XXX.795.301-XX); Luiz Alexandre Gratão Fernandes (XXX.299.338-XX); Mabel Alves de Faria Correa (XXX.757.401-XX); Marcelo Fernandes (XXX.116.801-XX); Marcio Marquez de Freitas (XXX.565.141-XX); Marcory Geraldo Mohn (XXX.067.311-XX); Nilton Joaquim de Oliveira Júnior (XXX.317.111-XX); Paulo Vilarins dos Santos (XXX.207.371-XX); Raimundo Cleverlande Alves de Melo (XXX.343.271-XX); Rogerio Alves Dantas (XXX.227.876-XX); Sandro de Paula Dias (XXX.136.821-XX); Saulo Ribeiro Lopes (XXX.464.636-XX); Silverio Antonio Moita de Andrade (XXX.366.851-XX); Wisllei Gustavo Mendes Salomao (XXX.447.526-XX)

BRUNO DANTAS

não há.

Procurador Júlio Marcelo de Oliveira

PRESTAÇÃO DE CONTAS (PC)

Secretaria de Controle Externo da Defesa Nacional e da Segurança Pública (SecexDefes).